【裁判字號】    90,親,62
【裁判日期】    900831
【裁判案由】    否認子女
【裁判全文】
臺灣高雄地方法院民事判決  九十年度親字第六二號
    原      告    丙○○
    被      告    甲○○
    兼法定代理人  乙○○
右當事人間否認子女事件，本院判決如左：
    主    文
確認被告甲○○（民國八十九年四月二十一日生）非被告乙○○與原告丙○○之婚生
女。
訴訟費用由被告負擔。
    事    實
甲、原告方面：
一、聲明：如主文所示。
二、陳述：原告與被告乙○○於民國八十三年一月十九日結婚，現婚姻關係仍存續中
    ，然婚後不久即於八十七年間因個性不合，未再同居。嗣原告於八十八年三月起
    與他人同居，而於八十九年四月二十一日產下另一被告毛郁珊；雖被告毛郁珊係
    原告與被告乙○○於婚姻關係存續中所生之女，依法應推定為婚生女，惟被告毛
    郁珊既非原告自被告乙○○受胎所生之子女，自應認被告毛郁珊與被告乙○○間
    並無親子關係，爰提起本件訴訟。
三、證據：提出戶籍謄本二件為證。
乙、被告方面：
一、聲明：駁回原告之訴，訴訟費用由原告負擔。
二、陳述：兩造於分居期間仍有同居，被告毛郁珊有可能是兩造所生，請求作鑑定。
丙、本院依職權囑託財團法人長庚紀念醫院高雄分院（下稱長庚醫院）鑑定被告乙○
    ○與毛郁珊間是否具有親子關係。
    理    由
一、按妻之受胎，係在婚姻關係存續中者，固推定其所生子女為婚生子女；惟該推定
    ，如夫妻之一方能證明妻非自夫受胎者，得於知悉子女出生之日起一年內提起否
    認之訴。此觀民法第一千零六十三條第一、二項規定自明。
二、原告主張原告與被告乙○○於八十三年一月十九日結婚，現婚姻關係仍存續中，
    原告並於八十九年四月二十一日產下被告毛郁珊之事實，業據其提出戶籍謄本二
    件為證，堪信為真實。故被告毛郁珊之受胎期間應係在原告與被告乙○○之婚姻
    關係存續中，依前述規定，即推定為被告乙○○之婚生女。而原告主張其自八十
    七年間即與被告乙○○分居，被告毛郁珊非自被告乙○○受胎所生之女之事實，
    為被告乙○○所不否認，且經本院囑託長庚醫院鑑定上開事項，該院鑑定結果亦
    否定被告乙○○與被告毛郁珊之親子關係，有該院九十年七月二十四日（９０）
    長庚院高字第一六０八號函所附親子鑑定報告一份在卷可按。原告與被告乙○○
    於被告毛郁珊受胎期間既無同居之事實，且經鑑定結果，被告乙○○與被告毛郁
    珊間之親子關係又遭否定，故原告主張被告毛郁珊非被告乙○○與原告之婚生女
    等語即堪採信。
三、揆諸上開說明，被告毛郁珊既非原告自被告乙○○受胎所生之女，從而原告依民
    法第一千零六十三條第二項之規定，於知悉被告毛郁珊八十九年四月二十一日出
    生後之一年內，即於九十年四月十三日（此有起訴狀上本院收狀章可稽）訴請確
    認被告毛郁珊非被告乙○○與原告之婚生女，即屬正當，應予准許。
四、據上論結，本件原告之訴為有理由，依民事訴訟法第七十八條、第八十五條第一
    項前段，判決如主文。
中      華      民      國    九十      年      八      月    三十一    日
                              臺灣高雄地方法院民事第五庭
~B審判長法官  朱玲瑤
~B法      官  汪怡君
~B法      官  吳錦佳
右正本證明與原本無異。
如不服本判決，應於送達後廿日內，向本院提出上訴狀。
中      華      民      國    九十      年      八      月    三十一    日
~B法院書記官  周祺雯


司法院資訊處製作；財團法人民間司法改革基金會備份。
